# 税后利润的“税”指什么？

提问人：pandora 时间：2011-10-24 13:07:20
请问，计提法定盈余公积的基数——税后利润的“税”指什么？是实际交的所得税，还是会计上的所得税费用？ 如果是会计上的所得税费用，那么所得税会计政策不一样的话，盈余公积就提的不一样了？ 而且，貌似税务局计算向境外利润分配交税的时候，都是按实际交的所得税算的 如果是实际交的所得税，那么如果当年纳税调减多的话，会出现要提的盈余公积大于会计净利润？

回答人：chenyiwei
一般理解是会计上的净利润概念，即扣除按会计准则口径计算的所得税费用。 但是，由于利润分配需要税务局出具完税证明，而税务局只认可实际缴纳的所得税，所以在有些问题上需要特殊把握。